【裁判字號】    90,易,2110
【裁判日期】    901107
【裁判案由】    恐嚇取財
【裁判全文】
臺灣臺南地方法院刑事判決                          九十年度易字第二一一號
    公  訴  人  臺灣台南地方法院檢察署檢察官
    被      告  甲○○
右列被告因恐嚇取財案件，經檢察官提起公訴（九十年度偵字第六四五六號），本院
判決如左：
    主  文
甲○○意圖為自己不法之所有，以恐嚇使人將本人之物交付，未遂，處有期徒刑柒月
。緩刑貳年。
    事  實
一、甲○○意圖為自己不法之所有，於民國九十年三月二十六日上午十一時許，藉數
    分酒意，手持西瓜刀及球棒各一支，赴台南縣六甲鄉○○村○○街八號乙○○經
    營之新生代電子遊戲埸，毀損遊戲場內電子遊戲機及冰箱若干台（毀損部分業經
    撤回告訴），並喝令該店內店員蘇雅苓、唐淑貞稱：「叫老板來，我要新台幣（
    以下同）十萬元，我有吃藥沒死成」等語，唐淑貞及外出在台南縣六甲鄉郵局對
    面找到乙○○，並告知上情，未久，乙○○開車回到新生代電子遊戲場，甫下車
    ，甲○○竟持西瓜刀逼近乙○○，致乙○○心生畏懼，致生危害於安全，嗣乙○
    ○欲駕車逃避，甲○○竟至其車前阻擋，乙○○煞車不及，撞及甲○○受傷送醫
    ，其恐嚇取財之目的乃未得逞。
三、案經台南縣警察局麻豆分局報告台灣台南地方法院檢察署檢察官偵查起訴。
    理  由
一、訊之被告甲○○矢口否認涉有右揭恐嚇取財未遂之犯行，辯稱：「當天凌晨四點
    多我吃了七顆安眠藥，醒來時人已在醫院了，其間發生什麼事我完全不知情，當
    天也沒有喝酒，是案發前二天有喝酒，不知為何會到店裡砸店及恐嚇」云云。經
    查，右揭事實業据被害人乙○○、證人蘇雅苓、唐淑貞及當時在現場目睹案發經
    過之證人陳賜福於警訊中分別指訴及證述甚詳，且互核相符，並有新生代電子遊
    戲埸內遭毀損之電子遊戲機及冰箱照片多幀在卷可稽，復有被告所有之西瓜刀及
    球棒各一支扣案足資佐證。而被告甲○○於案發後赴財團法人臺灣基督長老教會
    新樓醫院麻豆分院就診，據該醫院函稱：「病患主訴與人打架受傷，經體檢發現
    病患意識不甚清醒，燥動、血液酒精濃度四ｍｇ／ｄｌ」等語，有該院九十年九
    月五日新樓麻歷字第九○二五六號函在卷可稽，是被告於案發後送醫時，既能向
    醫生表示與人打架受傷，足見其尚未達心神喪失狀態，其謂「其間發生什麼事我
    完全不知情」云云，顯係事後卸責之詞，無足採信，本件事證明確，被告犯行足
    以認定。
二、核被告甲○○所為，係犯刑法第三百四十六條第三項、第一項之恐嚇取財未遂罪
    。被告已著手於上開犯罪行為之實行而不遂，為未遂犯，依刑法第二十六條前段
    規定，按既遂犯之刑度減輕之。又依上開醫院復函，被告於送醫時意識不甚清醒
    ，足見其於行為時有精神耗弱之情形，依法遞予減輕其刑。爰審酌被告犯罪動機
    、目的、手段、被害人所受之損害及被告犯後態度等一切情狀，量處如主文所示
    之刑，以資懲儆。末查，被告年輕識淺，之前未曾受有期徒刑以上刑之宣告，有
    台灣高等法院被告全國前案紀錄表在卷可憑，其經此教訓後，應知所警惕，信無
    再犯之虞，且被告事後與被害人達成和解，有撤銷告訴狀一紙在卷足參，本院因
    認所宣告之刑以暫不執行為適當，爰併諭知緩刑二年，以勵自新。
據上論斷，應依刑事訴訟法第二百九十九條第一項前段，刑法第三百四十六條第三項
、第一項、第十九條第二項、第二十六條前段、第七十四條第一款，罰金罰鍰提高標
準條例第一條前段，判決如主文。
本案經檢察官張太龍到庭執行職務。
中    華    民    國      九十        年    十一    月        七        日
                                  臺灣臺南地方法院刑事第一庭
                                          法  官  黃  光  進
右正本證明與原本無異。
如不服本判決，應於判決送達後十日內向本院提出上訴狀( 應附繕本 )。
                                          書記官  陳  登  拋
中    華    民    國      九十        年    十一    月                  日
附錄本案論罪科刑法條全文：
刑法第三百四十六條
意圖為自己或第三人不法之所有，以恐嚇使人將本人或第三人之物交付者
，處六月以上五年以下有期徒刑，得併科一千元以下罰金。
以前項方法得財產上不法之利益，或使第三人得之者，亦同。
前二項之未遂犯罰之。


司法院資訊處製作；財團法人民間司法改革基金會備份。
